臺灣臺北地方法院民事判決　九十年度訴字第三二一四號
　　原　　　告　慶豐商業銀行股份有限公司
　　法定代理人　丁○○
　　訴訟代理人　甲○○
　　被　　　告　昌榮紡國際股份有限公司
　　兼特別代理人　乙○○
　　　　　　　　丙○○
　　　　　　　　己○○
　　　　　　　　庚○○
右當事人間請求返還墊款事件，本院判決如左：
    主    文
被告應連帶給付原告美金拾壹萬玖仟參佰貳拾捌元，及自民國八十九年十二月十三日
起至清償日止，按年息百分之十一點四七計算之利息，並自民國八十九年十二月十三
日起至民國九十年六月十二日止，按上開利率百分之十，自民國九十年六月十三日起
至清償日止，按上開利率百分之二十計算之違約金。給付時得按原告牌告賣出美金即
期匯率折算新台幣給付之。
訴訟費用由被告連帶負擔。
    事    實
甲、原告方面：
一、聲明：如主文所示。
二、陳述：被告昌榮紡國際股份有限公司（下稱昌榮紡公司）邀同被告乙○○、戊○○及訴外人簡明昌（已歿）為連帶保證人，於民國八十九年八月二十一日與原告
    簽立授信總額度新台幣（下同）二千七百五十萬元之授信總額度約定書及短期授
    信合約書各一份。依據短期授信合約書「甲、總則條款」第八條第一項第一、六
    款之約定，原告若有任何一宗債務不依約清償本金或利息時，授信視同逾期，原
    告得要求被告立即償還一切債務；第二項約定，被告逾期時，除應按原約定利率
    計付利息外，其逾期在六個月以內部分，按逾期金額就原約定利率加計百分之十
    違約金，逾期超過六個月部分，加計百分之二十違約金；第四項則約定，被告對
    原告所負一切外幣債務，被告得以外幣清償或以新台幣折還之。如以新台幣折還
    時，被告同意原告得選定以債務之到期或清償當時原告即期外匯之賣出匯率折還
    之；另依據該合約書「乙、各項約款」之「出口押匯墊款」第一條之規定，昌榮
    紡公司得隨時循環向原告押匯墊款或貼現被告所簽發或背書附有擔保／未擔保之
    國內、外匯票及（或）單據；第二條則規定所謂押匯墊款係指原告根據被告提出
    開狀銀行所開信用狀條款，於審核立約人所提示之匯票及（或）單據後，墊付上
    開匯票及（或）單據項下款項之行為，非屬單據買斷；第十三條則約定匯票及（
    或）單據經原告押匯後，倘因匯票及（或）單據與信用狀所規定條件不符或其他
    理由而遭原告之貼現行或通匯行拒絕處理，或受開狀銀行、付款銀行、保兌銀行
    拒付，或貨物在交付或其他場合被發覺其品質、數量等有差異情勢，或其他任何
    理由致遭對方拒收，或因匯票及（或）單據有瑕疵而導致原告發生損害時，被告
    均願負全責，一經原告通知，隨即償付原告墊付金額、利息及其他一切隨附費用
    。昌榮紡公司乃於八十九年十一月三十日根據德國ＢＨＦ－ＢＡＮＫ　ＡＫＴＩ
    ＥＮＧＥＳＥＬＬＳＣＨＡＦＴ銀行（下稱ＢＨＦ銀行）開發之即期信用狀第0
    0000000ＡＭ號簽具出口押匯申請書，向原告辦理出口押匯，由原告墊付
    美金十一萬九千三百二十八元。原告於八十九年十二月十三日經開狀銀行即ＢＨ
    Ｆ銀行通知，該信用狀為瑕疵（ｕｎｃｌｅａｎ）押匯而不予付款，被告昌榮紡
    公司乃對原告負有美金十一萬九千三百二十八元及利息與違約金債務迄未償還，
    其餘被告乙○○、戊○○及訴外人簡明昌既為連帶保證人，依授信總額度約定書
    第十八條之規定，自應負連帶清償責任，為此提起本件訴訟。又簡明昌已於九十
    年五月十七日死亡，被告丙○○、己○○與庚○○均為簡明昌之繼承人，依法應
    繼承簡明昌之連帶保證人地位，同負連帶清償之責。
三、證據：提出授信總額度約定書、短期授信合約書、出口押匯申請書、出口結匯證
    實書、外匯存款明細單各一份、ＳＷＩＦＴ傳真二份、簡明昌全戶戶籍謄本一份
    為證。
乙、被告方面：
I、被告昌榮紡公司及乙○○部分：
一、聲明：駁回原告之訴。
二、陳述略稱：被告昌榮紡公司特別代理人乙○○對原告之請求並無意見，伊係連帶
    保證人無誤。
三、證據：無。
II、被告戊○○、丙○○、己○○、庚○○部分：
　　被告戊○○等四人均未於言詞辯論期日到場，亦未提出書狀作何聲明或陳述。
    理    由
甲、程序方面：
    一、昌榮紡公司之法定代理人原為簡明昌，惟已於九十年五月十七日死亡，並未
        指定其他董事代理，其餘董事亦不依公司法第二百零八條第三項規定，互推
        代理人，又該公司目前已無營業，但並未辦理解散清算程序，原告聲請為之
        選任特別代理人，經本院審酌後，業已裁定選任昌榮紡公司之董事乙○○為
        本件原告對昌榮紡公司提起返還墊款之訴時，為被告昌榮紡公司之特別代理
        人在卷。
    二、本件被告戊○○、丙○○、己○○、庚○○均未於言詞辯論期日到場，核無
        民事訴訟法第三百八十六條所列各款情形，應依原告之聲請，由其一造辯論
        而為判決。
乙、得心證之理由：
一、本件原告主張被告昌榮紡公司邀同被告乙○○、戊○○及訴外人簡明昌（已歿）
    為連帶保證人，於民國八十九年八月二十一日與伊簽立授信總額度二千七百五十
    萬元之授信總額度約定書及短期授信合約書各一份。約定若有任何一宗債務不依
    約清償本金或利息時，授信視同逾期，伊得要求被告立即償還一切債務；及逾期
    時，除應按原約定利率計付利息外，其逾期在六個月以內部分，按逾期金額就原
    約定利率加計百分之十違約金，逾期超過六個月部分，加計百分之二十違約金；
    倘因匯票及（或）單據與信用狀所規定條件不符或其他理由而遭原告之貼現行或
    通匯行拒絕處理，或受開狀銀行、付款銀行、保兌銀行拒付，或貨物在交付或其
    他場合被發覺其品質、數量等有差異情勢，或其他任何理由致遭對方拒收，或因
    匯票及（或）單據有瑕疵而導致原告發生損害時，被告均願負全責，一經通知，
    隨即償付原告墊付金額、利息及其他一切隨附費用。昌榮紡公司乃於八十九年十
    一月三十日根據ＢＨＦ銀行開發之即期信用狀第00000000ＡＭ號簽具出
    口押匯申請書，向伊辦理出口押匯，由伊墊付美金十一萬九千三百二十八元。伊
    於八十九年十二月十三日經開狀銀行即ＢＨＦ銀行通知，該信用狀為瑕疵（ｕｎ
    ｃｌｅａｎ）押匯而不予付款，被告昌榮紡公司負有美金十一萬九千三百二十八
    元及利息與違約金債務迄未償還之事實，已據其提出授信總額度約定書、短期授
    信合約書、出口押匯申請書、出口結匯證實書、外匯存款明細單各一份、ＳＷＩ
    ＦＴ傳真二份、簡明昌全戶戶籍謄本一份為證，核屬相符，並為被告乙○○所不
    爭執，被告戊○○、丙○○、己○○、庚○○均未於言詞辯論期日到場，亦未提
    出書狀作任何抗辯或陳述，自堪信原告之主張為真實。
二、按，連帶債務之債權人，得對於債務人中之一人或數人或其全體，同時或先後請
    求全部或一部之給付。連帶債務未全部履行前，全體債務人仍負連帶責任。民法
    第二百七十三條定有明文。又按（消費借貸之）借用人應於約定期限內，返還與
    借用物種類、品質、數量相同之物，未定返還期限者，借用人得隨時返還，貸與
    人亦得定一個月以上之相當期限，催告返還。民法第四百七十八條定有明文。又
    遲延之債務，以支付金錢為標的者，債權人得請求依法定利率計算之遲延利息。
    但約定利率較高者，仍從其約定利率。當事人得約定債務人不履行債務時，應支
    付違約金。同法第二百三十三條第一項、第二百五十條第一項亦分別明定。又連
    帶保證者，乃保證人與主債務人連帶負債務履行責任之保證，具有連帶債務之性
    質。又保證債務，除契約另有訂定外，包含主債務之利息、違約金、損害賠償及
    其他從屬於主債務之負擔；民法第七百三十九條、第七百四十條分別定有明文。
    又以外國通用貨幣定給付額者，債務人得按給付時給付地之市價，以中華民國通
    用貨幣給付之。民法第二百零二條前段亦有明文。查，被告昌榮紡公司既積欠原
    告代墊款美金十一萬九千三百二十八元及如原告聲明（即如主文第一項）所示之
    利息、違約金，被告戊○○、乙○○及訴外人簡明昌為昌榮紡公司之連帶保證人
    ，自應對昌榮紡公司之債務負連帶清償之責。又繼承人對於被繼承人之債務，負
    連帶責任。同法第一千一百五十三條第一項亦有明文。簡明昌既已於九十年五月
    十七日死亡，被告丙○○、己○○、庚○○均為簡明昌之繼承人，自應就簡明昌
    上開債務負連帶清償之責。
三、從而，原告依消費借貸及連帶保證契約暨繼承之法律關係，請求被告連帶給付墊
    款美金十一萬九千三百二十八元，及如主文第一項所示之利息、違約金，並依據
    短期授信合約書「甲、總則條款」第八條第四項之約定，聲明得按清償時原告即
    期外匯之賣出匯率折算新台幣給付之，為有理由，應予准許。又依授信總額度約
    定書第二十七條之約定，因本契約涉訟時，兩造合意以原告所在地之地方法院即
    本院為第一審管轄法院，本院自有管轄權，附此敘明。
丙、結論：
    本件原告之訴為有理由，依民事訴訟法第三百八十五條第一項前段、第八十五條
    第二項，判決如主文。
中　　　華　　　民　　　國　　九十一　　年　　　一　　　月　　三十一　　日
                                  民事第三庭法      官　張明輝
右為正本係照原本作成
如對本判決上訴，須於判決送達後廿日內向本院提出上訴狀
中　　　華　　　民　　　國　　九十一　　年　　　一　　　月　　三十一　　日
　　　　　　　　　　　　　　　　　　　　　　法院書記官　周其祥
